臺灣雲林地方法院刑事判決　　　　　　　 94年度訴字第179號
公　訴　人　台灣雲林地方法院檢察署檢察官
被　　　告　甲○○
上列被告因毒品危害防制條例案件，經檢察官提起公訴（94年度
毒偵字第30號），被告於準備程序中就被訴事實為有罪之陳述，
受命法官於聽取當事人之意見後，本院合議庭裁定改由受命法官
獨任以簡式審判程序審理，判決如下：
    主  文
甲○○連續施用第一級毒品，處有期徒刑柒月，扣案之注射針筒
壹支、塑膠鬆緊帶壹條、塑膠鏟管肆支均沒收；又連續施用第二
級毒品，處有期徒刑肆月，扣案之甲基安非他命壹包（淨重零點
壹捌壹公克，驗餘淨重零點壹壹伍捌公克，含包裝袋壹個）沒
收銷燬之，扣案之酒精燈壹個沒收；應執行有期徒刑拾月，扣案
之甲基安非他命壹包（淨重零點壹捌壹公克，驗餘淨重零點壹
壹伍捌公克，含包裝袋壹個）沒收銷燬之，扣案之注射針筒壹支
、塑膠鬆緊帶壹條、塑膠鏟管肆支、酒精燈壹個均沒收。
    事實及理由
壹、程序事項：
    被告甲○○所犯為死刑、無期徒刑、最輕本刑為3 年以上有
    期徒刑之罪或高等法院管轄第一審案件以外之案件，而於本
    院準備程序進行中，被告就被訴事實為有罪之陳述，經法官
    告知簡式審判程序之旨，並聽取公訴人及被告之意見後，經
    本院合議庭裁定由受命法官獨任進行簡式審判程序，合先敘
    明。
貳、實體事項：
  一、構成犯罪事實：
      甲○○前於民國88年間因施用毒品案件，經觀察、勒戒後
      ，認無繼續施用毒品之傾向，由臺灣雲林地方法院檢察署
      檢察官於88年8 月21日，以88年度毒偵字第2 號為不起訴
      處分確定。詎仍不思悔改，於觀察、勒戒執行完畢釋放後
      5 年內又基於施用第一級毒品之概括犯意，自93年6 月間
      某日起至93年12月26日下午6 時許止，在其位於雲林縣斗
      南鎮○○里○○○路28號之租處，以將毒品海洛因摻水置
      入注射針筒內，注射手臂血管之方式，連續施用第一級毒
      品海洛因多次；另又於觀察、勒戒執行完畢釋放後5 年內
      基於施用第二級毒品之概括犯意，自93年6 月間某日起至
      93年12月26日下午3 時許止，在同一處所，以將毒品甲基
      安非他命置入玻璃球吸食器內燒烤，吸食其煙氣之方式，
      連續施用第二級毒品安非他命多次。嗣於93年12月28日上
      午9 時30分許，在其上址租住處，為警當場查獲，並扣得
      甲基安非他命1 包（淨重0.1381公克）、甲○○所有供施
      用海洛因之注射針筒1 支、塑膠鬆緊帶1 條及塑膠鏟管 4
      支及供施用甲基安非他命之酒精燈1 個，經甲○○同意採
      集尿液送驗後，結果呈甲基安非他命及嗎啡陽性反應，始
      悉上情。
  二、認定犯罪事實所憑之證據及理由：
      (一)被告甲○○坦承上揭犯罪事實。
      (二)雲林縣警察局斗南分局查獲煙毒麻管嫌犯尿液送檢真實
        姓名對照表、雲林縣衛生局煙毒尿液檢驗成績書各1 份
        ：證明被告於93年12月28日所採集之尿液送驗後，結果
        呈甲基安非他命及嗎啡陽性反應（見警卷第16頁、偵卷
        第16頁）。
      (三)憲兵司令部刑事鑑識中心94年6 月1 日（94）安鑑字第
        01142 號鑑驗通知書1 份：證明扣案疑似安非他命之顆
        粒1 小包送驗後，確含有甲基安非他命成分，淨重0.13
        81公克（見本院卷第  頁）。
      (四)臺灣雲林地方法院檢察署檢察官88年度毒偵字第2 號不
        起訴處分書1 份：證明被告前因施用毒品案件，經觀察
        、勒戒後，由檢察官為不起訴處分確定，本件施用毒品
        案件確係前開觀察、勒戒執行完畢釋放後5 年內再犯（
        見偵卷第19 頁）。
      (五)第二級毒品甲基安非他命1 包（淨重0.1381公克）、注
        射針筒1 支、塑膠鬆緊帶1 條、塑膠鏟管4 支及酒精燈
        1 個扣案。
      (六)綜上所述，足認被告自白與事實相符，應可採信，事證
        明確，被告犯行應堪認定。
  三、論罪科刑之理由：
      (一)查海洛因，係毒品危害防制條例第2 條第2項第1款所定
        之第一級毒品；安非他命，係毒品危害防制條例第2 條
        第2 項第2 款所定之第二級毒品。是核被告甲○○所為
        ，係犯毒品危害防制條例第10條第1 項之施用第一級毒
        品、同條例第10條第2 項之施用第二級毒品罪。被告施
        用第一級及第二級毒品前後持有第一級及第二級毒品之
        低度行為應分別為施用第一級及第二級毒品之高度行為
        所吸收，均不另論罪。被告先後多次施用第一級及第二
        級毒品之犯行，各均時間緊接，犯罪構成要件相同，顯
        係基於概括犯意反覆為之，均各為連續犯，均應依刑法
        第56條規定以一罪論，並加重其刑。被告所犯上開二罪
        罪名互異，犯意各別，應分論併罰。
      (二)爰審酌被告前無前科紀錄，素行良好，然經送觀察、勒
        戒後，獲不起訴處分確定，竟再犯本件之罪，顯無悔改
        之意，及其犯罪之目的單純、手段平和、所生危害非詎
        、犯罪後坦承犯行態度尚可，並考量施用毒品者均有相
        當程度之成癮性及心理依賴性，其犯罪心態與一般刑事
        犯罪之本質並不相同等一切情狀，分別量處如主文所示
        之刑。
      (三)扣案之第二級毒品甲基安非他命（淨重0.1381公克，驗
        餘淨重0.1158公克，含包裝袋1 個），應依毒品危害防
        制條例第18條第1 項前段規定，宣告沒收銷燬。扣案之
        注射針筒1 支、塑膠鬆緊帶1 條及塑膠鏟管4 支係供被
        告施用第一級毒品所用之物，扣案之酒精燈1 個係供被
        告施用第二級毒品所用之物，且均屬被告所有，業據被
        告供承在卷，應依刑法第38條第1 項第2 款規定，宣告
        沒收。至扣案之玻璃球吸食工具3 個，被告辯稱並非伊
        所有一語，且查無積極證據足認該等物品確屬被告所有
        ，依法自不得宣告沒收，附此敘明。
  四、適用之法律：
      (一)刑事訴訟法第273條之1第1 項、第299 條第1 項前段。
      (二)毒品危害防制條例第10條第1 項、第2 項、第23 條第2
        項、第18條第1項前段。
      (三)刑法第11條前段、第56條、第51條第5 款、第38條第1
        項第2 款。
本案經檢察官乙○○到庭執行職務。
中　　華　　民　　國　　94　　年　　7 　　月　　22　　日
                  刑事第五庭    法  官  廖淑華
以上正本證明與原本無異。
如不服本判決，應於判決收受後10日內，向本院提出上訴狀（須
附繕本）。
                                書記官  張菀純
中　　華　　民　　國　　94　　年　　7 　　月　　22　　日
附錄法條：毒品危害防制條例第10條
施用第一級毒品者，處 6 月以上 5 年以下有期徒刑。
施用第二級毒品者，處 3 年以下有期徒刑。
